【裁判字號】    89,再抗,1
【裁判日期】    890323
【裁判案由】    聲明異議
【裁判全文】
臺灣高等法院民事裁定                                八十九年度再抗字第一號
      聲  請  人  乙○○
右抗告人因與相對人甲○○間聲明異議事件，對於中華民國八十八年十一月五日本院
裁定（八十九年度再抗字第九四號）聲請再審，本院裁定如左：
      主      文
聲請駁回。
聲請程序費用由聲請人負擔。
      理      由
一、本件聲請再審意旨略以：執行法院所核發之八十八年二月一日基院政民執恭五三
    七字第六五八三號之執行命令，並未明確表明所扣押者係債務人對於合夥事業之
    股份及聲請人為該合夥事業之代表人，是該扣押命令之對象，即為聲請人個人，
    從而聲請人以個人身分聲明異議，否認債務人對其個人有何出資關係，即屬強制
    執行法第一百一十九條第一項所謂之第三人聲明異議。依最高法院五十一年台抗
    字第二一三號判例意旨，執行法院不得就第三人聲明異議為准駁之裁定，惟本院
    八十八年度再抗字第九十四號聲請再審之確定裁定，竟認原確定裁定認定執行法
    院就聲請人所為之第三人聲明異議為准駁之裁定，無違強制執行法第一百二十條
    之規定，而駁回聲請人之抗告，並未有民事訴訟法第四百零九條第一項第一款之
    情形，而駁回其再審之聲請，是該確定裁定顯已違反強制執行法第一百十九條、
    第一百二十條等有關規定，以及最高法院五十一年台抗字第二一三號判例，其適
    用法規顯有錯誤云云。
二、按強制執行法第一百十九條第一項所謂之第三人聲明異議，係指該第三人以不承
    認債務人之債權或其他財產權之存在，或於數額有爭議或有其他得對抗債務人請
    求之事由為其異議內容者而言，倘非以上述事由為異議內容時，則屬同法第十二
    條所定聲明異議之範疇，法院自應依該條規定處理。查本院八十八年度再抗字第
    九十四號聲請再審之確定裁定係以：原確定裁定以執行法院第一次執行命令（即
    八十七年五月十八日基院政民執恭五三七字第一九六六○號禁止處分之執行命令
    ）係就債務人丙○○對前開合夥之出資返還請求權及利益分配請求權於執行名義
    範圍內發禁止處分命令而為執行，執行法院並將上開第一次執行命令依法向第三
    人即抗告人及謝松男、楊昭臣等人為送達，聲請人對第二次執行命令（即八十八
    年二月一日基院政民執恭五三七字第六五八三號之收取執行命令）僅係以債務人
    對聲請人無何出資關係存在為由，而提出異議，並非不承認債務人對合夥之債權
    存在或於數額有爭執，而上開第二次執行命令說明一、亦載明：「本院八十六年
    度民執恭字第五三七號清償債務強制執行事件，前經命令扣押債務人之出資金額
    一千三百六十萬元及如主旨欄所示之利息（即前開第一次執行命令）」，且於受
    文者欄，並列聲請人乙○○及謝松男、楊昭臣等合夥人為第三人，則其係承接第
    一次扣押禁止處分命令，而發第二次之收取執行命令，顯然並非對聲請人個人發
    收取命令，聲請人以債務人對聲請人個人並無出資關係存在，對收取命令聲明異
    議，自屬無理由，執行法院據以駁回聲請人之聲明異議，並無不合。原確定裁定
    駁回聲請人之抗告，未違反強制執行法第一百十九條、第一百二十條之規定，並
    無適用法規顯有錯誤之情形。本院八十八年度再抗字第九十四號聲請再審之確定
    裁定，據以駁回再審之聲請，未違反強制執行法第一百十九條、第一百二十條之
    規定，並無適用法規顯有錯誤之情形。聲請意旨，指摘本院八十八年度再抗字第
    九十四號聲請再審之確定裁定，適用法規顯有錯誤，聲明廢棄，非有理由，爰裁
    定如主文。
中      華      民      國    八十九    年      三      月    二十三    日
                                民事第八庭
                                    審判長法  官  鄭  三  源
                                          法  官  黃  豐  澤
                                          法  官  王  淇  梓
右正本係照原本作成。
不得抗告。
中      華      民      國    八十九    年      三      月    二十四    日
                                          書記官  吳  素  雲


司法院資訊處製作；財團法人民間司法改革基金會備份。
